【裁判字號】    98,小上,66
【裁判日期】    981216
【裁判案由】    給付租金等
【裁判全文】
臺灣桃園地方法院民事裁定              98年度小上字第66號
上  訴  人  甲○○
被  上訴人  乙○○
上列當事人間請求給付租金等事件，上訴人對於民國98年10月28
日本院中壢簡易庭98年度壢小字第1047號第一審判決提起上訴，
本院裁定如下：
    主  文
上訴駁回。
第二審訴訟費用新臺幣壹仟伍佰元由上訴人負擔。
    理  由
一、按對於小額程序之第一審判決提起上訴，非以其違背法令為
    理由，不得為之；所謂判決違背法令，乃指判決不適用法規
    或適用不當，或有民事訴訟法第469 條所列第1 款至第5 款
    事由，其判決當然為違背法令，民事訴訟法第436 條之24第
    2 項、第436 條之32第2 項準用第468 條及第469 條第1 款
    至第5 款分別定有明文。又當事人提起上訴，如依民事訴訟
    法第468 條規定，而以判決有不適用法規或適用不當為上訴
    理由者，其上訴狀或理由狀應有具體之指摘，並揭示該法規
    之條項或內容，若係成文法以外之法則（習慣或法理），則
    應揭示該法則之旨趣，倘為司法院解釋或最高法院之判例，
    則應揭示該判解之字號或其內容；如依民事訴訟法第469 條
    所列第1 款至第5 款事由提起上訴者，其上訴狀或理由狀應
    揭示合於該條款之事實，是上訴狀或理由狀如未依此項方法
    表明者，或其所表明者，顯與上開法條規定不相合者，即難
    認為已對原判決之違背法令有具體之揭示，其上訴自難認為
    合法（最高法院71年台上字第314 號判例要旨參照）。次按
    上訴不合法者，第二審法院應以裁定駁回之，同法第436 條
    第2 項準用第444 條第1 項前段亦有明文。
二、上訴意旨略以：(一)、緣伊於民國97年9 月間購進歡喜樓套房
    1 間（即門牌號碼桃園縣中壢市○○街25號2 樓，下稱系爭
    房屋），隔月出租予越南籍勞工潘氏瑤居住，依該大樓管理
    規則及租賃契約書定，管理費應由承租人負擔。98年2 月間
    潘氏瑤因在台打工逾期居留，遭入出境管理局遣返，2 月份
    管理費由伊繳付。98年3 月後伊即委託大樓警衛即被上訴人
    代為仲介出租系爭房屋，並約定由伊支付新臺幣（下同）4,
    000 元作為仲介費用，同時交付鑰匙3 枚及委託書1 份。98
    年3 月底即有楊姓女子承租，被上訴人有收取定金6,000 元
    ，楊姓女子也有入住7 日，搬走時還偷走室內新電鍋1 台，
    被上訴人於原審竟辯稱未收取楊姓承租人分文，還遭楊姓女
    子責罵等語，顯有違常情。伊事後決定解除與被上訴人間之
    仲介關係，要求被上訴人交還鑰匙、委託書，將系爭房屋虧
    損出售，以避免繼續遭被上訴人詐害，被上訴人見伊老弱可
    欺，竟拒絕交還。(二)、伊於98年7 月4 日將系爭房屋出售後
    ，被上訴人竟將系爭房屋大門鎖碼，使伊及買受人進出受阻
    ，且強迫伊繳交12,803元，伊遂提出民事告訴，於原審請求
    依侵權行為、不當得利，請求被上訴人返還該不應繳付之款
    項。系爭房屋1 個月管理費為350 元，如伊確有積欠12,803
    元，換算結果伊有36個月，即3 年未付管理費，事實上伊從
    購買系爭房屋至出售僅9 個月，縱使伊均未付管理費，亦僅
    積欠3,150 元，被被上訴人無端提高36倍天價，況兩造間先
    前又互不認識，毫無金錢往來，伊顯係遭被上訴人藉端勒索
    至明，原審竟不詳查及核算被上訴人收取金額依據，顯屬違
    法。況且伊買進系爭房屋後，即出租予潘氏瑤，至98年2 月
    底之管理費均應由潘氏瑤負擔，而伊有將3 月份管理費親自
    交給被上訴人點收，有收據為憑，而98年4 月至6 月間，則
    已將委託被上訴人出租，並先後出租，不可能積欠達上開金
    額之管理費。(三)、再者，伊委託被上訴人出租系爭房屋，被
    上訴人先於3 月底以自己名義出租，並向楊姓女子收取定金
    6,000 元，5 月8 日又另行出租向陳榆臻收取定金9,500 元
    ，共計15,500元，被上訴人將該應交給伊之款項加以侵占，
    且其出租以自己名義為之，足見並無仲介行為，甚至2 次出
    租行為故意漏列租賃期間，目的在短期逼退承租人搬離，再
    循環招租，圖利自己，既已觸犯刑責，豈能再向伊收取仲介
    費4,000 元，甚而於原審為抵銷抗辯。(四)、伊於原審第一次
    開庭時，被上訴人雖稱承租人均未按月支付管理費、水電及
    網路費，當庭遭承辦法官駁斥非正當抗辯事由，詎料，時隔
    不到2 個月，第二次開庭時，法官見解變更，伊僅是要求被
    上訴人返還不應繳交之12,803元，此與交款程序無關，原審
    竟認定「二人互負債務，種類相同，應互為抵銷」。(五)、原
    審所傳訊證人楊翃同為大樓警衛，證人王葆梯則為楊翃之妻
    ，均與被上訴人有共同利益，證詞並無公信力可言，且王葆
    梯既係當場收錢豈能不出具欠款詳細表、統計冊，究竟何時
    何月如何欠款，豈能以「舊帳一筆」就可結案，真是信口開
    河，荒唐離譜，王葆梯既非管理員，又非警衛，只是臨時串
    聯演出，根本不知欠款12,803元之情形等語。原審認事用法
    有諸多違誤，以此事實理由提起上訴。
三、經查：上訴人之上訴理由乃係就原審證據取捨及認定事實之
    事項而為指摘，並未具體指明原判決有何不適用法規或適用
    法規不當，或有民事訴訟法第469 條第1 款至第5 款所稱當
    然違背法令之情事，及符合該條款要件之具體事實。依上開
    說明，本件上訴即非合法，應予駁回。
四、再按於小額訴訟之上訴程序，法院為訴訟費用之裁判時，應
    確定其費用額，民事訴訟法第436 條之19第1 項、第436 條
    之32第1 項定有明文。本件第二審裁判費用為1,500 元，應
    由上訴人負擔，爰併為裁定如主文第2 項所示。
五、據上論結，本件上訴為不合法，依民事訴訟法第436 條之32
    第1 項、第2 項、第436 條之19第1 項、第444 條第1 項前
    段、第95條、第78條，裁定如主文。
中    華    民    國    98    年    12    月    16    日
                  民事第三庭  審判長法  官  張天民
                                    法  官  陳清怡
                                    法  官  陳筱蓉
以上為正本係照原本作成
本裁定不得抗告。
中    華    民    國    98    年    12    月    17    日
                                    書記官  邱飛鳴


司法院資訊處製作；財團法人民間司法改革基金會備份。
